臺灣臺北地方法院刑事判決　　　　　　 100年度易字第1425號
公　訴　人　臺灣臺北地方法院檢察署檢察官
被　　　告　胡桂英
上列被告因妨害名譽案件，經檢察官提起公訴（100年度偵字第3
066號），本院判決如下：
    主  文
胡桂英公然侮辱人，處拘役拾日，如易科罰金，以新臺幣壹仟元
折算壹日。
    事  實
一、胡桂英基於公然侮辱之犯意，於民國99年5月1日上午，在臺
    北市中正區○○○路○段115號10樓之5黃巖同鄉會會所內，
    該同鄉會召開理監事會議，而有10餘人在場得共見共聞之場
    所，接續多次以黃巖話「婊子囡」（意指婊子的女兒）大聲
    辱罵葉月華，而公然侮辱葉月華，足以貶抑葉月華人格價值
    及聲譽。
二、案經葉月華告訴及臺北市政府警察局中正第一分局報請臺灣
    臺北地方法院檢察署檢察官偵查起訴。
    理  由
一、按被告以外之人於偵查中向檢察官所為之陳述，除顯有不可
    信之情況者外，得為證據；證人依法應具結而未具結者，其
    證言不得作為證據，刑事訴訟法第159條之1第2項、第158條
    之3分別定有明文。經查，被告胡桂英以外之葉月華、周誠
    寬、方人池，於偵訊中向檢察官所為陳述，業經檢察官命其
    等於供前具結（見偵卷第15、28、29頁），而被告從未指出
    有何顯不可信之情況，揆諸前揭法條規定，自不得遽予排除
    其等偵訊中陳述之證據能力。
二、訊據被告矢口否認有何公然侮辱犯行，辯稱：其當天陪同其
    夫開會，與其夫坐在一起，其只是講家鄉話，未辱罵告訴人
    葉月華「婊子囡」云云。經查：
（一）上開犯罪事實，業據證人周誠寬於偵查中證述：「她（指
      被告）是用黃巖話罵的，她是講『婊子囡』，婊子是指妓
      女，『囡』是指女兒的意思，她講這句話意思是連媽媽一
      起罵進去了」、「...因為理事長報告時，叫葉月華起來
      講的時候，當時裡面吵吵鬧鬧，胡桂英原本坐在椅子上，
      就從椅子上站起來罵你這個婊子囡，而且還不止罵一次」
      等語，證人方人池於偵查中證稱：「...他（指被告）衝
      動起來是有用家鄉的三字經罵『婊子囡』，意思是婊子的
      女兒」、「（問：當時為何這樣罵？她是罵誰？）他目標
      是針對總幹事（指告訴人）」，於本院審理時證稱：「（
      問：胡桂英有沒有對葉月華說什麼？）大概衝動起來，當
      時他罵他婊子囡」等語綦詳（見偵查卷第25至26頁、本院
      100年7月19日筆錄第2頁）。衡以證人周誠寬、方人池與
      被告並無仇恨，實無設詞誣指被告之理，亦無甘冒偽證重
      罪而為虛偽陳述之必要，且證人周誠寬、方人池之證詞核
      與告訴人所證之情節互核相符，應屬信實。
（二）按公然侮辱者，係指直接對人詈罵、嘲笑而使人難堪或其
      他表示足以貶損他人評價之意思。而「婊子囡」，係屬侮
      辱汙衊性之言語，依一般社會通念，被告所為此等言詞顯
      足以貶損告訴人之社會評價，為輕蔑他人、使人難堪之語
      。本件被告在臺北市中正區○○○路○段115號10樓之5黃
      巖同鄉會會所內，該同鄉會召開理監事會議，而有10餘人
      在場得共見共聞之場所，以前開言詞侮辱告訴人，衡情已
      使告訴人感到難堪、不快，並足以減損告訴人之聲譽及人
      格，自屬公然侮辱行為。
（三）綜上所述，被告上開所辯，無非係卸責之詞，不足採信。
      本案事證明確，被告之犯行堪予認定，應依法論科。
三、核被告所為，係犯刑法第309條第1項公然侮辱罪。被告於案
    發當日多次侮辱告訴人之行為，係基於同一公然侮辱犯意，
    在密切接近之時、地實施，侵害同一法益，各行為之獨立性
    薄弱，依前揭說明，應屬接續犯，僅論一罪。爰審酌被告僅
    因不滿告訴人，公然辱罵告訴人，貶抑告訴人之名譽，犯後
    否認犯罪，迄未與告訴人和解，態度不佳，兼衡其犯罪之動
    機、目的、情節及犯罪所生之損害等一切情狀，量處如主文
    所示之刑，並諭知易科罰金之折算標準。
據上論斷，應依刑事訴訟法第284條之1、第299條第1項前段，刑
法第309條第1項、第41條第1項前段，刑法施行法第1條之1，判
決如主文。
本案經檢察官吳曉婷到庭執行職務。
中    華    民    國   100    年    7     月    29    日
                    刑事第五庭  法  官  蕭清清
上正本證明與原本無異。
如不服本判決應於收受送達後10日內向本院提出上訴書狀，並應
敘述具體理由；其未敘述上訴理由者，應於上訴期間屆滿後20日
內向本院補提理由書（均須按他造當事人之人數附繕本）「切勿
逕送上級法院」。告訴人或被害人如對於本判決不服者，應具備
理由請求檢察官上訴，其上訴期間之計算係以檢察官收受判決正
本之日期為準。
                                書記官  張華瓊
中    華    民    國   100    年    7     月    29    日
附錄本案論罪科刑法條全文
中華民國刑法第309條
公然侮辱人者，處拘役或3百元以下罰金。
以強暴犯前項之罪者，處1年以下有期徒刑、拘役或5百元以下罰
金。